【裁判字號】    97,易,467
【裁判日期】    970821
【裁判案由】    竊盜
【裁判全文】
臺灣基隆地方法院刑事判決               97年度易字第467號
公  訴  人  臺灣基隆地方法院檢察署檢察官
被      告  丁○○
上列被告因竊盜案件，經檢察官提起公訴（97年度偵二字第2651
號），因被告於準備程序中為有罪之陳述，經本院裁定行簡式審
判程序，判決如下：
    主  文
丁○○竊盜，處有期徒刑貳月；又於夜間侵入住宅竊盜，處有期
徒刑陸月。應執行有期徒刑柒月，緩刑貳年。
    事實及理由
一、本件犯罪事實、證據，除下列應予補充或更正外，其餘均引
    用檢察官起訴書之記載（如附件）：(1)犯罪事實欄一倒數第
    8 行「復食髓知味」等字後增列「意圖為自己不法所有之犯
    意」，(2)犯罪事實欄一倒數第3行「惟在未得手之際」等字
    刪除，更正為「得手後，放在手提紙袋內，欲離去時」等字
    ，(3)犯罪事實欄一倒數第2行「制服」更正為「制伏」等字
    ，(4)證據補充「被告於本院中之自白」。
二、論罪科刑：
  (1)核被告所為，係犯刑法第320條第1項普通竊盜罪及第321 條
    第1項第1款之於夜間侵入住宅竊盜罪。公訴人雖認被告於夜
    間侵入丙○○之住宅竊盜犯行，僅構成刑法第321條第2項、
    第1項第1款之於夜間侵入住宅竊盜未遂罪，然因被告業已將
    竊得之財物一一置放在手提紙袋內，故堪認被告應業已將竊
    盜之財物置於自己實力支配範圍之下，僅係被告甫得手後遭
    察覺，對被害人實際造成財產上之侵害較小而已，故其上開
    所為應屬加重竊盜之既遂，則起訴書引用之法條應予變更。
  (2)審酌被告2次竊盜犯罪所用之手段、犯罪所生危害、竊取財
    物之價值、犯後坦承犯行態度好等一切情狀，分別量處如主
    文所示之刑及定應執行刑。
  (3)查被告前未曾因故意犯罪受有期徒刑以上刑之宣告，有本院
    卷附臺灣高等法院被告前案紀錄表可稽，且被告亦與被害人
    丙○○達成和解，有和解書1份在卷可按，本院認其經此教
    訓後，當知警惕，應無再犯之虞，因認其所受宣告之刑，以
    暫不執行為適當，併予宣告緩刑2年，以勵來茲，用啟自新
    。
三、應依刑事訴訟法第273條之1第1項、第299條第1項前段、第
    300條、第310條之2、第454條，刑法第320條第1項、第321
    條第1項第1款、第51條第5款、第74條第1項第1款，刑法施
    行法第1條之1，逕以簡易判決處刑如主文。
本案經檢察官甲○○到庭執行職務。
中    華    民    國    97    年    8     月    21    日
                  刑事第三庭法    官  鄭培麗
以上正本證明與原本無異。
對於本件判決如有不服，應於收受送達後10日內，向本院提出上
訴書狀，上訴於臺灣高等法院，並按他造當事人之人數附具繕本
。
中    華    民    國    97    年    8     月    21    日
                            書 記 官  王佩珠
附錄論罪法條：
刑法第320條第1項
  意圖為自己或第三人不法之所有，而竊取他人之動產者，為竊
  盜罪，處5 年以下有期徒刑、拘役或5 百元以下罰金。
刑法第321條第1項
  犯竊盜罪而有左列情形之一者，處六月以上、五年以下有期徒
  刑：
一、於夜間侵入住宅或有人居住之建築物、船艦或隱匿其內而犯
    之者。
二、毀越門扇、牆垣或其他安全設備而犯之者。
三、攜帶兇器而犯之者。
四、結夥三人以上而犯之者。
五、乘火災、水災或其他災害之際而犯之者。
六、在車站或埠頭而犯之者。
附件：
臺灣基隆地方法院檢察署檢察官起訴書
                                      97年度偵字第2651號
    被      告  丁○○  男  28歲（民國○○年○月○日生）
                        住基隆市○○區○○路656巷1之3號4
                        樓
                        國民身分證統一編號：Ｚ000000000號
上列被告因竊盜案件，業經偵查終結，認應提起公訴，茲將犯罪
事實及證據並所犯法條分敘如下：
        犯罪事實
一、丁○○意圖為自己不法之所有，於民國97年6月15日下午7時
    許，在其所任職，位於基隆市○○路45號2樓之「玫瑰傳奇
    卡拉OK」餐廳之廚房內，徒手竊取其同事丙○○所有之防水
    腰包1只，內有現金新台幣（下同）一萬一千八百餘元、身
    分證、健保卡及提款卡各2張、信用卡3張及丙○○住處及機
    車鑰匙1串等，丁○○於得手後即迅速逃離現場，除竊得之
    現金及鑰匙留用外，其餘之物連同腰包則隨意棄置在基隆市
    ○○路附近之海邊。丁○○於前開竊盜得逞後，復食髓知味
    ，於同年月18日下午7時許之夜間，持竊得之丙○○住處鑰
    匙，侵入丙○○位於基隆市○○區○○路168巷2弄20號4樓
    住處後，著手竊取丙○○所有之現金八千八百八十七元、存
    摺2本、鑰匙3支、墜飾2只、白金項鍊1條、零錢包2只及印
    章5枚等，惟在未得手之際，適為丙○○之兒子林聖幃及友
    人吳鑫陽返家時所發現，經扭打制服丁○○後報警查獲，警
    方並因而查悉上情。
二、案經基隆市政府警察局第四分局報告偵辦。
        證據並所犯法條
一、證據清單及待證事實：
┌──┬─────────┬──────────────┐
│編號│  證  據  名  稱  │    待   證   事   實       │
├──┼─────────┼──────────────┤
│ 1  │贓物認領保管單一紙│證明現金八千八百八十七元、存│
│    │                  │摺2本、鑰匙3支、墜飾2只、白 │
│    │                  │金項鍊1條、零錢包2只及印章5 │
│    │                  │枚等係丙○○所有，並均已領回│
├──┼─────────┼──────────────┤
│ 2  │贓物照片17張      │同上                        │
├──┼─────────┼──────────────┤
│ 3  │被害人丙○○於警訊│同上                        │
│    │中之指述          │                            │
├──┼─────────┼──────────────┤
│ 4  │證人林聖幃及吳鑫陽│證述發現被告97年6月18日行竊 │
│    │於警訊中之證述    │之經過                      │
├──┼─────────┼──────────────┤
│ 5  │日出日沒時刻表1張 │證明基隆地區97年6月18日之日 │
│    │                  │沒時刻為下午6時45分         │
├──┼─────────┼──────────────┤
│ 6  │被告丁○○之自白  │犯罪事實                    │
└──┴─────────┴──────────────┘
二、核被告丁○○所為，係分別犯刑法第320條第1項之竊盜及同
    法第321條第2項、第1項第1款之加重竊盜未遂罪嫌，請分論
    併罰。
三、依刑事訴訟法第251條第1項提起公訴。
            此    致
臺灣基隆地方法院
中    華    民    國    97    年    6     月    30    日
                                檢察官  乙  ○  ○
本件正本證明與原本無異
中    華    民    國    97    年    7     月    13    日
                                書記官  吳  耿  
附錄所犯法條：
中華民國刑法第320條第1項
意圖為自己或第三人不法之所有，而竊取他人之動產者，為竊盜
罪，處5年以下有期徒刑、拘役或5百元以下罰金。
中華民國刑法第321條
犯竊盜罪而有左列情形之一者，處六月以上、五年以下有期徒刑
：
一、於夜間侵入住宅或有人居住之建築物、船艦或隱匿其內而犯
    之者。
二、毀越門扇、牆垣或其他安全設備而犯之者。
三、攜帶兇器而犯之者。
四、結夥三人以上而犯之者。
五、乘火災、水災或其他災害之際而犯之者。
六、在車站或埠頭而犯之者。
前項之未遂犯罰之。


司法院資訊處製作；財團法人民間司法改革基金會備份。
